【裁判字號】    95,抗,38
【裁判日期】    950803
【裁判案由】    本票裁定
【裁判全文】
臺灣屏東地方法院民事裁定                95年度抗字第38號
抗  告  人  乙○○
相  對  人  順來發實業有限公司
法定代理人  甲○○
上列抗告人因與相對人間請求本票裁定事件，抗告人對於民國95
年5 月10日本院所為之裁定（95年度票字第777 號）提起抗告，
本院裁定如下：
    主  文
抗告駁回。
抗告程序費用新臺幣壹仟元由抗告人負擔。
    理  由
一、本件原裁定意旨略以：相對人執有抗告人於民國94年10月27
    日簽發內載金額新臺幣（下同）2,527,300 元，到期日為95
    年4 月30日，並免除作成拒絕證書之本票1 紙（下稱系爭本
    票）。詎經聲請人向相對人提示未獲付款，爰提出系爭本票
    ，聲請裁定准許強制執行，經核與票據法第123 條規定相符
    ，應予准許等語。
二、抗告意旨則以：抗告人為第三人壯達工程有限公司（下稱壯
    達公司）之法定代理人，壯達公司於93年2 月4 日與相對人
    簽訂「鋼板鋼軌租金用合約書」，向相對人租用鋼板、鋼軌
    一批，並交付抗告人個人簽發之系爭本票為租金給付保證金
    。嗣壯達公司積欠相對人租金80餘萬，惟雙方已於94年10月
    27日達成和解，相對人應允以租金欠款之百分之30即266,00
    0 元解決雙方債務，壯達公司亦於同年11月30日清償完畢。
    詎相對人拒不將抗告人所簽發之系爭本票返還，且復持以聲
    請裁定准許強制執行，爰求為廢棄原裁定，並駁回相對人之
    聲請。
三、按本票執票人依票據法第123 條之規定聲請法院裁定許可對
    發票人強制執行，係屬非訟事件，對該執票人所為聲請之裁
    定，及抗告法院之裁定，均係依非訟事件程序審查得否許可
    強制執行，並無確定實體上法律關係存否之效力；如發票人
    就該票據債務之存否有爭執時，應由發票人另行提起確認之
    訴，以資解決。本件抗告人主張系爭本票所保證之租金債務
    ，已因第三人壯達公司與相對人成立和解契約，且依約清償
    完畢，相對人所主張之系爭本票債權業已不存在等語，縱認
    屬實，惟相對人執有抗告人所簽發之本票，依法自當行使票
    據上權利，如抗告人就該票據債務之存否有疑議，則屬實體
    上之爭執，應由抗告人另行提起訴訟，以資解決，尚非本件
    本票裁定強制執行之非訟事件程序所得審究。從而，抗告人
    提起本件抗告，以前揭理由指摘原裁定不當，求為廢棄，非
    有理由，其抗告應予駁回。
四、依非訟事件法第46條、第21條第2 項，民事訴訟法第495 條
    之1 第1 項、第449 條第1 項、第78條，裁定如主文。
中    華    民    國    95    年    8     月    3     日
                  民事第一庭    審判長法  官  羅心芳
                                      法  官  林雅莉
                                      法  官  邱玉汝
正本係照原本作成。
如不服本裁定，應以裁定適用法規顯有錯誤為抗告理由時，始得
於收受送達後10日內向本院提出抗告狀；如已於本裁定宣示後送
達前提起抗告者，應於裁定送達後10日內補提抗告理由（均須按
他造當事人人數提出繕本），並須經本院以訴訟事件所涉及之法
律見解具有原則上之重要性為限而為許可者，方得抗告最高法院
。
中    華    民    國    95    年    8     月    3     日
                                      書記官  魏慧夷


司法院資訊處製作；財團法人民間司法改革基金會備份。
